---
title: "控制流程 課堂練習"
output: github_document
---

```{r setup, include=FALSE}
knitr::opts_chunk$set(echo = TRUE)
```

#### ```if(){ }else{}```和```ifelse()```在本質上有什麼不同?

#### 解答
ifelse 可一次判斷多個元素，可判斷向量。<br/>
其他條件判斷函數則無法判斷向量，且會產生Warning Message。

<hr/>
#### 基於```iris```資料內的```Sepal.Length```欄位，新增一個```Type```欄位<br>
####邏輯：

- 如果```Sepal.Length``` 大於5.5，```Type```設定為"長"
- 如果```Sepal.Length``` 小於等於5.5，```Type```設定為"短"

#### 解答
```{r video}
iris$Type<-""
iris$Type<-ifelse(iris$Sepal.Length>5.5,"長","短")

#為精簡版面僅印出前後六行供同學參考
head(iris)  ##印資料表前六行
tail(iris)  ##印資料表最後六行
```
####提醒

- 選取欄位資料的方法：某資料表的某欄位（如:iris$Sepal.Length 表示iris 資料表的Sepal.Length）
- ifelse(判斷式,判斷式TRUE時執行,判斷式為FALSE時執行)
<hr/>

#### 新增一向量```a```，包含1~20的所有奇數，請撰寫一個for迴圈，逐一印出向量```a```內的元素，但遇到13的倍數時，直接跳出迴圈，不繼續執行


#### 解答

```{r q4}
a<-seq(1,20,2)

for (i in a){
if(i %%13==0){
 break 
}
print(i)
}
```

<hr/>

#### 務必用```ifelse```搭配```for()```迴圈撰寫！<br/>
####在```airquality```中新增一個變數```Outdoor```，描述這天的空氣品質是否適合出門，若臭氧```Ozone```大於20，且太陽光強度```Solar radiation```大於100，```Outdoor```設定為“不適合出門”，若臭氧```Ozone```小於20，且太陽光強度```Solar radiation```小於100，設定為“適合出門”，其他情況請設定為”未知“。<br/>

#### 完成設定後，資料集內有幾天為“不適合出門”、“適合出門”和“未知”？<br/>

#### 請將程式碼貼上，並在後方貼上答案

#### 解答

```{r q5}
#ifelse()寫法
airquality$Outdoor<-""
airquality$Outdoor<-
  ifelse(airquality$Ozone>20&airquality$Solar.R>100,"不適合出門",
       ifelse(airquality$Ozone<20&airquality$Solar.R<100,"適合出門","未知"))
table(airquality$Outdoor)
```

<hr/>


####請以for迴圈撰寫以下程式碼：
長庚汽車公司生產的汽車都使用數字編碼，因為4結尾很不吉利，所以當個位數是4的時候，此編碼必須跳過不使用，目前長庚汽車公司所生廠的汽車已經從1號編到65號，請逐一印出長庚汽車公司所有生產的汽車編號。
提示：十位數與個位數分開處理、next、break

####邏輯

- 單層迴圈：從1印到65，如果汽車編號i除以10等於4的時候，則跳過
- 雙層迴圈：i為十位數，j為個位數，個位數等於4時跳過不印，汽車編號為i*10+j，而印出的汽車編號需介於1到65之間

#### 解答

```{r q6}
##單層迴圈作法
for(i in c(1:65)){
if(i%%10==4){
  next
}
  print(i)
}
  
```
```{r q6_2}
##雙層迴圈作法
for(i in c(0:6)){
  for(j in c(0:9)){
    if(j==4){
      next
    }else{if(((i*10+j)>0 & (i*10+j)<66))
    print(i*10+j)
    }
  }
}

```
<hr/>