---
title: "資料讀取與匯出 課堂練習"
output: github_document
---

```{r setup, include=FALSE}
knitr::opts_chunk$set(echo = TRUE)
```

####有一個網路上的csv檔，下載網址為https://goo.gl/RdngMn ，請問如何以撰寫程式碼的方式匯入R中作分析? <br/>
####匯入後，此表格有幾個欄位?
#### 解答

```{r q1}
library(readr)
data_csv<-read_csv("https://goo.gl/RdngMn")
length(data_csv)
```
<hr/>

####下列哪幾種檔案可以匯入R作分析?
#### 解答
1. Excel檔 V  
2. MySQL資料庫檔 V
3. 純文字檔 (.txt) V
4. 圖片檔V

<hr/>


####Open Data常用的資料格式有哪幾個?
#### 解答
1. csv檔 V
2. pdf檔
3. Word檔
4. JSON檔 V
5. XML檔 V

<hr/>

####在xml中，```<name>Belgian Waffles</name>``` 這樣的文字，又稱作?
#### 解答
1. Tag 
2. attribute
3. content
4. element V

<hr/>

####嘗試在政府資料開放平臺中，找到顯著有感地震報告資料。<br/>
####請問最近一次的有感地震的發生時間為?
#### 解答
```{r q2}
# 資料下載網址：https://data.gov.tw/dataset/6068　（顯著有感地震報告資料-顯著有感地震報告）
library(XML)
aaa <- xmlParse("http://opendata.cwb.gov.tw/govdownload?dataid=E-A0015-001R&authorizationkey=rdec-key-123-45678-011121314")
xpathSApply(aaa,"//earthquakeNo",xmlValue)
```
<hr/>

####嘗試在政府資料開放平臺中，找到顯著有感地震報告資料，並嘗試將XML檔案讀到R中，取出最近一次的地震所有測站的名稱與震度資料
#### 解答
```{r q3}

  
```
<hr/>

####嘗試在政府資料開放平臺中，找到景點 - 觀光資訊資料庫，取出所有景點名稱```Name```，種類```Orgclass```，地址```Add```，以及開放時間```Opentime```，並將這些資料整理成資料框 (回答程式碼)
####最後分析台灣的景點中，各種類的景點各占多少? (回答程式碼與程式輸出)

#### 解答
```{r q4}
library(XML)
aaa <- xmlParse("http://gis.taiwan.net.tw/XMLReleaseALL_public/scenic_spot_C_f.xml")
xpathSApply(aaa,"/ID",xmlValue)

  
```
<hr/>