---
title: "資料處理與清洗  課堂練習"
output: github_document
---

```{r setup, include=FALSE}
knitr::opts_chunk$set(echo = TRUE)
```

### 問題

#### 爬DCard長庚大學版 (不用使用瀑布式爬蟲，爬第一頁就好)，取出文章標題、作者以及按愛心的人數，並做成一個資料框。請問按愛心的人數的欄位型態是? 請轉換為字串後寫回資料框中。https://www.dcard.tw/f/cgu

** 提示: ```rvest```套件爬蟲、```data.frame```製作資料框 **

### 解答

``` {r echo = T}
library(rvest)
#爬長庚DCARD
DCardCGU<-"https://www.dcard.tw/f/cgu"
post_title <- 
  read_html(DCardCGU) %>% 
  html_nodes(".PostEntry_unread_2U217") %>% 
  html_text()
post_author<- 
  read_html(DCardCGU) %>% 
  html_nodes(".PostAuthor_root_3vAJf") %>% 
  html_text()
post_like<- 
  read_html(DCardCGU) %>% 
  html_nodes(".Like_counter_1enlP") %>% 
  html_text()
#將爬下來的資料建成資料框
DCardCGU_posts <- 
  data.frame(title = post_title,
             author=post_author, 
             likeN=post_like,stringsAsFactors = F)
#檢查資料型態
class(DCardCGU_posts$likeN)
#將DCardCGU_posts的likeN欄位資料的資料型態轉成數值型後指定給DCardCGU_posts的likeN欄位
DCardCGU_posts$likeN<-as.numeric(DCardCGU_posts$likeN)
DCardCGU_posts
```

</hr>

### 問題

#### 呈上題，選出作者欄位中，包含"電子"的資料位置

** 提示: grep()、$ **， ```grep("要檢索的字串",欄位或向量)``` 

### 解答
``` {r echo = T}
grep("電子",DCardCGU_posts$author)

``` 


### 問題

#### 請試著爬PTT科技工作版https://www.ptt.cc/bbs/Tech_Job/index.html ，一次爬十頁的文章標題後，請試著找出標題中包含”面試”字串的位置，並試著將包含”面試”字串的標題單獨選出來

** 提示: 上禮拜的詳解、標題存成向量就好、```grep()```或是```grepl()```、```[ ]```**

### 說明
```grep()``` 找出符合字串的資料位置
```grepl()``` 判斷資料是否符合字串

### 解答

``` {r echo = T}
PPT_Job_title_total<-NULL
for (i in c(3020:3011)){
    PPT_Job_title<-
        read_html(paste0("https://www.ptt.cc/bbs/Tech_Job/index",i,".html"))%>%
        html_nodes(".title a")%>%
        html_text()
    PPT_Job_title_total<-c(PPT_Job_title_total,PPT_Job_title)
}
#找「面試」字串位置
grep("面試",PPT_Job_title_total)
#單獨選「面試」字串的標題
##用grep()
PPT_Job_title_total[grep("面試",PPT_Job_title_total)]

##用grepl()
PPT_Job_title_total[grepl("面試",PPT_Job_title_total)]
```

</hr>


### 問題

#### 呈上題，請試著將”海邊”字串取代為”鴻海”、”滷肉”取代為”聯詠”，取代完畢後，請問”鴻海”出現在幾個標題中?

** 提示: 上禮拜的詳解、標題存成向量就好、```gsub()```、```grep()```或是```grepl()``` **

### 說明

1. 使用```gsub()```進行字串取代，```gsub("原始字串","取代原始字串的新字串",向量或資料欄位)```
2. 取代後的字串或資料需存回原本的資料位置
3. 算個數 

### 解答

#### 解法一

1. 使用```grep()```，可取出符合字串的資料位置
2. 使用```length()```找出選取的資料長度

```{r echo =T}
#解法一[使用grep()]
PPT_Job_title_total<-gsub("海邊","鴻海",PPT_Job_title_total)
PPT_Job_title_total<-gsub("滷肉","聯詠",PPT_Job_title_total)
length(grep("鴻海",PPT_Job_title_total))
```

#### 解法二

1. 使用```grepl()```，可判斷資料是否符合字串，傳回值為```TRUE/FALSE```
2. 由於```TRUE=1、FALSE=0```，可使用```sum()```找出選取的資料長度

```{r echo =T}
#解法二[使用grepl()]
sum(grepl("鴻海",PPT_Job_title_total))
```
</hr>

### 問題

#### 在桃園市政府資料開放平台中，找到路外停車資訊資料(每分鐘更新) http://data.tycg.gov.tw/api/v1/rest/datastore/0daad6e6-0632-44f5-bd25-5e1de1e9146f?format=json ，試著將資料使用API的方式讀入R，並找到存放資料的位置，請問，在資料中，各地區(areaname)有幾個停車場? 

** 提示: ```fromJSON()```、```$```、```grep()``` **

### 解答
```{r echo =T}
library(jsonlite)
library(RCurl)
ParkingData<-
  fromJSON("http://data.tycg.gov.tw/api/v1/rest/datastore/0daad6e6-0632-44f5-bd25-5e1de1e9146f?format=json")
str(ParkingData) 
table(ParkingData$result$record$areaName)
```
</hr>

### 問題

#### 在桃園市政府資料開放平台中，找到路外停車資訊資料http://data.tycg.gov.tw/api/v1/rest/datastore/0daad6e6-0632-44f5-bd25-5e1de1e9146f?format=json ，請試著取出計費方式說明(payguide)的第6-7個字元，並存在新的欄位Price中。備註: 沒按照格式打的計費方式，取出的價錢會很怪，有興趣的同學可以試著想該怎麼處理所有的價錢資料。

**提示: fromJSON()、$Price<-、substr()**

### 解答
```{r echo =T}
#library(jsonlite)
#library(RCurl)
ParkingData<-
  fromJSON("http://data.tycg.gov.tw/api/v1/rest/datastore/0daad6e6-0632-44f5-bd25-5e1de1e9146f?format=json")
ParkingData$result$record$Price<-substr(ParkingData$result$record$payGuide,6,7)
str(ParkingData)
```
</hr>