---
title: "資料處理與清洗  課堂練習"
output: github_document
---

```{r setup, include=FALSE}
knitr::opts_chunk$set(echo = TRUE)
```

### 問題
#### 爬DCard長庚大學版 (不用使用瀑布式爬蟲，爬第一頁就好)，取出文章標題、作者以及按愛心的人數，並做成一個資料框。請問按愛心的人數的欄位型態是? 請轉換為字串後寫回資料框中。https://www.dcard.tw/f/cgu

** 提示: ```rvest```套件爬蟲、```data.frame```製作資料框 **

### 解答

``` {r echo = T}
library(rvest)
DCardCGU<-"https://www.dcard.tw/f/cgu"
DCardContent<-read_html(DCardCGU)
post_title <- DCardContent %>% html_nodes(".PostEntry_unread_2U217") %>% html_text()
post_author<- DCardContent %>% html_nodes(".PostAuthor_root_3vAJf") %>% html_text()
post_like<- DCardContent %>% html_nodes(".Like_counter_1enlP") %>% html_text()

DCardCGU_posts <- 
  data.frame(title = post_title,
             author=post_author, 
             likeN=post_like)

DCardCGU_posts

```

</hr>

### 問題
#### 請試著爬PTT科技工作版https://www.ptt.cc/bbs/Tech_Job/index.html，一次爬十頁的文章標題後，請試著找出標題中包含”面試”字串的位置，並試著將包含”面試”字串的標題單獨選出來

** 提示: 上禮拜的詳解、標題存成向量就好、```grep()```或是```grepl()```、```[ ]```**

### 解答

``` {r echo = T}
PPT_Job_title_total<-NULL
for (i in c(3020:3011)){
    PPT_Job_title<-
        read_html(paste0("https://www.ptt.cc/bbs/Tech_Job/index",i,".html"))%>%
        html_nodes(".title a")%>%
        html_text()
    PPT_Job_title_total<-c(PPT_Job_title_total,PPT_Job_title)
}
#找「面試」字串位置
grep("面試",PPT_Job_title_total)
#單獨選「面試」字串的標題
##用grep()
PPT_Job_title_total[grep("面試",PPT_Job_title_total)]

##用grepl()
PPT_Job_title_total[grepl("面試",PPT_Job_title_total)]

```

</hr>


### 問題
#### 請試著爬PTT科技工作版https://www.ptt.cc/bbs/Tech_Job/index.html，一次爬十頁的文章標題後，請試著將”海邊”字串取代為”鴻海”、”滷肉”取代為”聯詠”，取代完畢後，請問”鴻海”出現在幾個標題中?

** 提示: 上禮拜的詳解、標題存成向量就好、```gsub()```、```grep()```或是```grepl()``` **

### 解答

```{r echo =T}
PPT_Job_title_total<-NULL
for (i in c(3020:3011)){
    PPT_Job_title<-
        read_html(paste0("https://www.ptt.cc/bbs/Tech_Job/index",i,".html"))%>%
        html_nodes(".title a")%>%
        html_text()
    PPT_Job_title_total<-c(PPT_Job_title_total,PPT_Job_title)
}

PPT_Job_title_total<-gsub("海邊","鴻海",PPT_Job_title_total)
PPT_Job_title_total<-gsub("滷肉","聯詠",PPT_Job_title_total)
length(PPT_Job_title_total[grep("鴻海",PPT_Job_title_total)])
```

</hr>

### 問題

#### 請試著用Graph API或是Rfacebook套件，取出長庚大學 @cgu.edu.tw 粉絲專頁上今年度 (2018/01/01到今天) 的所有貼文，並將貼文全文以『，。 ？ ！ 』(皆為全形標點) 做切割，把整段文字中切成單句結構。

### 解答

```{r echo =T}

library(Rfacebook) 
token<-"EAACEdEose0cBANGbivXnCy8mpCnKZBCgiJwEWHNUcup6jCFuUmDd9lpS4mbrtnn2UonOu2fr66fNVZArmdWjDZCHWMyN9pgKyZCpR30frekntJ8CZCZAoKoJZBD7UtjJZAZBdAfB8b86okmtmoQvCifG0nFDQUUEyturwVEwVcr2a4k2ZBUOtjZCA2OAjZASvjG7W6gZD"   #將token複製到此處  

lastDate<-Sys.Date()  #系統日期
DateVector<-seq(as.Date("2018-01-01"),lastDate,by="1 days")
DateVectorStr<-as.character(DateVector)

totalPage<-NULL

for(i in 1:(length(DateVectorStr)-1)){
    tempPage<-getPage("cgu.edu.tw", token,
                since = DateVectorStr[i],
                until = DateVectorStr[i+1])
    totalPage<-rbind(totalPage,tempPage)
}

strsplit(totalPage$message,split = " |，|。|？|！")
```

<hr/>

### 問題

#### 在桃園市政府資料開放平台中，找到路外停車資訊資料(每分鐘更新) http://data.tycg.gov.tw/api/v1/rest/datastore/0daad6e6-0632-44f5-bd25-5e1de1e9146f?format=json ，試著將資料使用API的方式讀入R，並找到存放資料的位置，請問，在資料中，桃園市停車場是設在公園的有幾個?(名稱```parkName```有包含"公園"字串)

** 提示: ```fromJSON()```、```$```、```grep()``` **

### 解答
```{r echo =T}
library(jsonlite)
library(RCurl)
ParkingData<-fromJSON("http://data.tycg.gov.tw/api/v1/rest/datastore/0daad6e6-0632-44f5-bd25-5e1de1e9146f?format=json")
str(ParkingData) 
length(grep("公園",ParkingData$result$record$parkName))
```

<hr/>


### 問題

#### 在桃園市政府資料開放平台中，找到路外停車資訊資料(每分鐘更新) http://data.tycg.gov.tw/api/v1/rest/datastore/0daad6e6-0632-44f5-bd25-5e1de1e9146f?format=json ，試著將資料使用API的方式讀入R，並找到存放資料的位置，請問，在資料中，各地區(areaname)有幾個停車場? 

提示: fromJSON()、$、table()

** 提示: ```fromJSON()```、```$```、```grep()``` **

### 解答
```{r echo =T}
library(jsonlite)
library(RCurl)
ParkingData<-fromJSON("http://data.tycg.gov.tw/api/v1/rest/datastore/0daad6e6-0632-44f5-bd25-5e1de1e9146f?format=json")
str(ParkingData) 
table(ParkingData$result$record$areaName)
```
</hr>

### 問題

#### 在桃園市政府資料開放平台中，找到路外停車資訊資料(每分鐘更新) http://data.tycg.gov.tw/api/v1/rest/datastore/0daad6e6-0632-44f5-bd25-5e1de1e9146f?format=json ，請試者基於各停車場介紹(introduction)，分出公有私有停車場，並將判斷結果“公有”、”私有”存在新欄位```Type```中，請問資料中有幾個私有停車場?
** 提示: ```Type<-```、```ifelse()``` 、```grepl()```、```政府``` **

### 解答
```{r echo =T}
library(jsonlite)
library(RCurl)
ParkingData<-fromJSON("http://data.tycg.gov.tw/api/v1/rest/datastore/0daad6e6-0632-44f5-bd25-5e1de1e9146f?format=json")
str(ParkingData) 
table(ParkingData$result$record$introduction)
ParkingData$result$record$Type<-
  ifelse(grepl("私有",ParkingData$result$record$introduction),"私有",
  ifelse(grepl("公有",ParkingData$result$record$introduction),"公有",
  ifelse(grepl("政府",ParkingData$result$record$introduction),"公有",
  ifelse(grepl("醫院",ParkingData$result$record$introduction),"私有",""))))

```
</hr>

### 問題

#### 在桃園市政府資料開放平台中，找到路外停車資訊資料http://data.tycg.gov.tw/api/v1/rest/datastore/0daad6e6-0632-44f5-bd25-5e1de1e9146f?format=json ，請試著取出計費方式說明(payguide)的第6-7個字元，並存在新的欄位Price中。備註: 沒按照格式打的計費方式，取出的價錢會很怪，有興趣的同學可以試著想該怎麼處理所有的價錢資料。
** 提示: fromJSON()、$Price<-、substr() **

### 解答???
```{r echo =T}
#library(jsonlite)
#library(RCurl)
ParkingData<-fromJSON("http://data.tycg.gov.tw/api/v1/rest/datastore/0daad6e6-0632-44f5-bd25-5e1de1e9146f?format=json")
str(ParkingData) 
table(ParkingData$result$record$introduction)
ParkingData$result$record$Price<-substr(ParkingData$result$record$payGuide,6,7)

###
#for (i in c(1:length(ParkingData$result$records$payGuide))){
#  ParkingData$result$record$Price2[i]<-
#  strsplit(ParkingData$result$record$payGuide," |:|：|/|／")[[i]][2]
#}

```
</hr>