---
title: "Untitled"
output: github_document
---

```{r setup, include=FALSE}
knitr::opts_chunk$set(echo = TRUE)
```

Import Data

```{r echo =F, warning=F}
library(curl)
library(jsonlite)
library(readr)
library(dplyr)

ForeignStudent103<-read_csv('http://stats.moe.gov.tw/files/detail/103/103_ab103_C.csv')
ForeignStudent104<-read_csv('http://stats.moe.gov.tw/files/detail/104/104_ab104_C.csv')
ForeignStudent105<-read_csv('http://stats.moe.gov.tw/files/detail/105/105_ab105_C.csv')
ForeignStudent106<-read_csv('http://stats.moe.gov.tw/files/detail/106/106_ab105_C.csv')

colnames(ForeignStudent104)<-colnames(ForeignStudent103)
colnames(ForeignStudent105)<-colnames(ForeignStudent103)
colnames(ForeignStudent106)<-colnames(ForeignStudent103)
ForeignStudent<-rbind(ForeignStudent103,ForeignStudent104,ForeignStudent105,ForeignStudent106)
ForeignStudent$Total<-rowSums(ForeignStudent[,3:11])
```

### 請問哪些國家來台灣唸書的學生最多呢？請取出前十名的國家與總人數，由大到小排序(5分)。

```{r }
library(knitr)
ForeignStudent_count<-ForeignStudent%>%
  group_by(`國別`)%>%
  summarise(`來台灣唸書的學生數`=sum(Total))%>%
  arrange(desc(`來台灣唸書的學生數`))

kable(head(ForeignStudent_count,10))
```



Import Data


```{r echo =F, warning=F}
library(curl)
library(jsonlite)
library(readr)
library(dplyr)

ForeignStudent103BySchool<-read_csv('http://stats.moe.gov.tw/files/detail/103/103_ab103_S.csv')
ForeignStudent104BySchool<-read_csv('http://stats.moe.gov.tw/files/detail/104/104_ab104_S.csv')
ForeignStudent105BySchool<-read_csv('http://stats.moe.gov.tw/files/detail/105/105_ab105_S.csv')
ForeignStudent106BySchool<-read_csv('http://stats.moe.gov.tw/files/detail/106/106_ab105_S.csv')

colnames(ForeignStudent104BySchool)<-colnames(ForeignStudent103BySchool)
colnames(ForeignStudent105BySchool)<-colnames(ForeignStudent103BySchool)
colnames(ForeignStudent106BySchool)<-colnames(ForeignStudent103BySchool)
ForeignStudentBySchool<-rbind(ForeignStudent103BySchool,ForeignStudent104BySchool,
                              ForeignStudent105BySchool,ForeignStudent106BySchool)
ForeignStudentBySchool$`非學位生-大陸研修生`<-gsub('…',0,ForeignStudentBySchool$`非學位生-大陸研修生`)
ForeignStudentBySchool$`非學位生-大陸研修生`<-as.numeric(ForeignStudentBySchool$`非學位生-大陸研修生`)
ForeignStudentBySchool$Total<-rowSums(ForeignStudentBySchool[,4:12])
```

哪間大學的境外生最多呢？請取出前十名的大學與總人數，由大到小排序(5分)。

```{r }

library(knitr)
ForeignStudentBySchool_count<-ForeignStudentBySchool%>%
  group_by(`學校名稱`)%>%
  summarise(`來台灣唸書的學生數`=sum(Total))%>%
  arrange(desc(`來台灣唸書的學生數`))

kable(head(ForeignStudentBySchool_count,13))
```

用bar chart呈現各個國家(全部)來台灣唸書的學生人數(10分)。

```{r }
ForeignStudent_count_tidy<-group_by(ForeignStudent_count, `國別`) %>%
  tally(`來台灣唸書的學生數`, sort = TRUE) %>%
  group_by(`國別` = factor(c(`國別`[1:98], rep("Other", n() - 98)),
                            levels = c(`國別`[1:98], "Other"))) %>%
  tally(n)%>%
  arrange(desc(`nn`))

library(ggplot2)

ggplot()+geom_bar(data=ForeignStudent_count_tidy[1:30,],
                  aes(x=reorder(`國別`, -`nn`),y=`nn`),
                  stat = "identity") 
```

用面量圖呈現各個國家來台灣唸書的學生人數，人數越多顏色越深(10分)

```{r }
colnames(ForeignStudent_count_tidy)<-c('Taiwan','count')
country_table<-read_csv('CountriesComparisionTable.csv')
ForeignStudent_count_tidy<-merge(ForeignStudent_count_tidy,country_table,by ='Taiwan')
df<-ForeignStudent_count_tidy[,c(4,2)]
colnames(df)<-c('region','value')
library(dplyr)
df<-filter(df,region!='Unmatch')
#df$ggplot_scale = scale_fill_brewer(name="StudentAmount", palette=2)

#c$render()
```

<hr>

台灣大專院校的學生最喜歡去哪些國家進修交流呢？請取出前十名的國家與總人數，由大到小排序(5分)。

```{r }
library(data.table)
StudyAbroad<-fread('Student_RPT_07.csv')
StudyAbroad$University<-iconv(StudyAbroad$University,'big5','utf8')
StudyAbroad$Country<-iconv(StudyAbroad$Country,'big5','utf8')
StudyAbroad$Country<-gsub('大陸地區','中國大陸',StudyAbroad$Country)
StudyAbroad$Country<-gsub('德意志聯邦共和國','德國',StudyAbroad$Country)
StudyAbroad[grepl('南韓',Country),]$Country<-'南韓'
StudyAbroad[grepl('泰',Country),]$Country<-'泰國'
StudyAbroad$Country<-gsub('共和國|王國|社會主義|和平之國','',StudyAbroad$Country)
StudyAbroad$Country<-gsub('蒙古國','蒙古',StudyAbroad$Country)
StudyAbroad$Country<-gsub('印度尼西亞','印尼',StudyAbroad$Country)
StudyAbroad$Country<-gsub('俄羅斯聯邦','俄羅斯',StudyAbroad$Country)
StudyAbroadbyCountry<-StudyAbroad%>%
 filter(Year%in%c(103,104))%>%
  group_by(Country)%>%
  summarise(CountSum = sum(Count))%>%
  arrange(desc(CountSum))
kable(head(StudyAbroadbyCountry,10))
```

又哪間大學的出國交流學生數最多呢？請取出前十名的大學與總人數，由大到小排序(5分)。

```{r }
StudyAbroadbySchool<-StudyAbroad%>%
  filter(Year%in%c(103,104))%>%
  group_by(University)%>%
  summarise(CountSum = sum(Count))%>%
  arrange(desc(CountSum))
knitr::kable(head(StudyAbroadbySchool,10))
```

用bar chart呈現台灣大專院校(全部)的學生去各國家進修交流人數(10分)。

```{r }
ggplot()+
  geom_bar(data=StudyAbroadbyCountry[1:30,],
                  aes(x=reorder(`Country`, -`CountSum`),y=`CountSum`),
                  stat = "identity") 
```

用面量圖呈現台灣大專院校的學生去各國家進修交流人數，人數越多顏色越深(10分)。

```{r }
colnames(StudyAbroadbyCountry)<-c('Taiwan','count')
df2<-merge(StudyAbroadbyCountry,country_table,by ='Taiwan')
df2<-df2[,c(4,2)]
colnames(df2)<-c('region','value')
library(dplyr)
df2<-filter(df2,region!='Unmatch')
#df$ggplot_scale = scale_fill_brewer(name="StudentAmount", palette=2)
#c  = CountryChoropleth$new(df2)
#c$render()
```

台灣學生最喜歡去哪些國家留學呢？請取出前十名的國家與總人數，由大到小排序(5分)。

```{r }
NumbersOfStudyingAbroad<-read_csv('NumbersOfStudyingAbroad.csv')
kable(NumbersOfStudyingAbroad[,c(2:3)]%>%
  arrange(desc(總人數))%>%
  head(10))

```

用面量圖呈現台灣學生去各國家留學人數，人數越多顏色越深(10分)。

```{r }
names(NumbersOfStudyingAbroad)[2:3]<-c('Taiwan','count')
df3<-merge(NumbersOfStudyingAbroad[,c(2:3)],country_table,by ='Taiwan')
df3<-df3[,c(4,2)]
colnames(df3)<-c('region','value')
library(dplyr)
df3<-filter(df3,region!='Unmatch')
#df$ggplot_scale = scale_fill_brewer(name="StudentAmount", palette=2)
#c  = CountryChoropleth$new(df3)
```

來台讀書與離台讀書的來源國與留學國趨勢是否相同(5分)？

```{r }
#df3: numbers of studying abroad
studyingAbroad<-df3%>%
  arrange(desc(value))%>%
  head(20)
kable(studyingAbroad)
#df1: numbers of sources
sources<-df%>%
  arrange(desc(value))%>%
  head(20)
kable(sources)
colnames(sources)[2]<-'sourcesValue'

newTable<-merge(studyingAbroad,sources,by = 'region',all = T)

```